# 应交税费列报问题请教

提问人：lbwl 时间：2013-05-02 15:54:51
我再一个事务所的技术指引中看到对于以下项目的应交税金应列报为其他流动资产：相关税法规定明确属于预缴，可在未来发生纳税义务时抵顶相应应交税额的应交税款，我想请教下哪种情况属于税法规定的预缴，一般都是有纳税义务时才交啊，哪怕是企业所得税季度预缴的情况，我做账的时候也会做先做借 所得税 贷 应交税金啊，然后交的时候做应交税金的借方，不会出现应交税金的借方数列报中作为其他流动资产啊，请大伙指教。另外他还说一种情况是企业所得税法相关规定确认的当期所得税资产，这又是哪种情况。

回答人：chenyiwei
回复 lbwl 的帖子
以前在税法下有类似“预缴”的规定，如《关于房地产开发企业所得税预缴问题的通知》（国税函[2008]299号）就规定“房地产开发企业按当年实际利润据实分季(或月)预缴企业所得税的，对开发、建造的住宅、商业用房以及其他建筑物、附着物、配套设施等开发产品，在未完工前采取预售方式销售取得的预售收入，按照规定的预计利润率分季(或月)计算出预计利润额，计入利润总额预缴，开发产品完工、结算计税成本后按照实际利润再行调整。”
当然，后来国税发[2009]31号文出台后，就要求将预售房款乘以预计毛利率算出的金额直接计入当期应纳税所得额，不再认为是“预缴”了。所以现在的税法中明确认定为“预缴”的情况很少见，但也不能排除未来会重新出现被认定为“预缴”的情形。

提问人：lbwl 时间：2013-05-02 21:04:54
回复 chenyiwei 的帖子
感谢陈版指教，那么“企业所得税法相关规定确认的当期所得税资产”，这又是哪种情况，能否详细讲解下

回答人：chenyiwei
包括按税法规定认定为预缴的企业所得税，以及因计算差错等原因多缴的所得税税款等，详见所得税会计准则。